臺灣高等法院花蓮分院刑事判決　　　　　　　　　　　九十三年度上訴字第六四號
　　上訴人即被告　乙○○
　　指定　辯護人　甲○○律師
右上訴人即被告因違反槍砲彈藥刀械管制條例案件，不服臺灣臺東地方法院九十二年
度訴字第九一號中華民國九十三年三月二十四日第一審判決（起訴案號：臺灣臺東地
方法院檢察署九十年度偵字第二一七二號），提起上訴，本院判決如左：
    主  文
上訴駁回。
    犯罪事實
一乙○○前曾因違反槍砲彈藥刀械管制條例案件，經法院判處有期徒刑二年，於民國
  （下同）八十五年二月十四日執行完畢，猶不知悔改，竟於八十八年間得知徐全慰
  自菲律賓走私槍、彈，缺乏銷售管道後，即與徐全慰、李正圻（以上二人均已另案
  分別判決有期徒刑十五年、八年確定），基於非法販賣槍、彈之犯意聯絡，為徐全
  慰尋找買主。嗣於八十八年八月間上旬某日，由尹惠民（綽號「阿咪」）帶同真實
  姓名年籍不詳綽號「小賴」之成年男子至李正圻及乙○○位於臺北市○○路二二０
  號共同居處，向李正圻及乙○○以新臺幣（下同）二十五萬元之價格，購買徐全慰
  所走私之「制式九０手槍」一把及子彈十顆。嗣後再於同月底之前，再連續三次，
  以相同之方式及價格，由乙○○出面販賣制式九０手槍一把及子彈若干顆予「小賴
  」，共獲利四十餘萬元，乙○○除將其中三十萬元交給李正圻外，其餘則自行花用
  殆盡。
二案經高雄市政府警察局移送臺灣高雄地方法院檢察署轉請臺灣高等法院檢察署先後
  移轉臺灣板橋地方法院檢察署、臺灣士林地方法院檢察署及臺灣臺東地方法院檢察
  署檢察官偵查起訴。
    理  由
一右揭事實，已經被告乙○○於八十八年十一月二十三日警詢中坦白承認（見臺灣高
  雄地方法院檢察署八十八年度偵字第二八三一三號卷第十七至二十二頁），且核與
  共犯即另案被告徐全慰於高雄地院八十九年度重訴字第十一號一審審理時所稱：伊
  以空運退貨之方式自菲律賓進口槍枝，被告乙○○負責銷售，及另一被告尹惠民於
  八十八年十一月三日檢察官偵查中所供：伊曾三度帶同「小賴」至前述臺北市○○
  路二二０號李正圻住處以二十五萬元之價格先後購買三把手槍（含子彈十餘顆）等
  情大致相符（尹惠民先於警詢中為前開陳述後，隨後於檢察官複訊並提示警詢筆錄
  時再稱伊前開陳述屬實─見臺灣高雄地方法院檢察署八十八年度偵字第二六二八三
  號卷內附八十八年十一月三日警詢及檢察官偵查筆錄）。尹惠民嗣後於該案一審審
  理時亦再坦承：伊曾經陪同「小賴」向被告乙○○及李正圻買槍等情（見前揭高雄
  地院八十九年度重訴字第一一號影印卷(一)第二八、八一頁筆錄），堪見被告前述自
  白確與事實相符。
二雖被告前述自白稱其販賣之手槍為四把（均含子彈），與尹惠民所供伊帶同「小賴
  」前去李正圻住處買槍三次等情略有出入，且尹惠民前後陳述亦不甚一致（詳見尹
  惠民於另案之警詢、偵查及一審審理筆錄），惟尹惠民於該案中所為陳述涉及其自
  身之刑事責任，其意圖避重就輕乃至於前後不一，尚非異常，惟其前後供述伊帶同
  「小賴」到李正圻住處向被告及李正圻購買槍、彈之基本事實既屬一致，其此部分
  陳述自堪為被告前揭自白與事實相符之佐證。
三上訴意旨辯稱：李正圻之前雖曾向伊提及徐全慰有辦法弄到槍，並問伊有沒有門路
  出售，但嗣後伊因吸毒而被李正圻逐離其所經營的卡拉ＯＫ店，故未參與其事，伊
  於警詢中之自白與事實並不相符。且伊過去曾向徐全慰催討債務而發生爭執，徐全
  慰因而挾怨構陷，其供述不實云云。
四惟查：
  (一)被告於八十八年十一月二十三日自白犯罪後之八十九年十月二十六日高雄地院八
    十九年度重訴字第十一號徐全慰等違反槍砲彈藥刀械管制條例案件訊問中稱：「
    我當天（指八十八年十一月二十三日）被刑事警察局借提去，說我之前有犯槍砲
    案件，有些槍案件叫我吃起來，我被恐嚇且在陌生環境，筆錄電腦打字打好叫我
    簽名」、「當天我在打好電腦筆錄簽名，當天我不是很清醒，筆錄不實在」（見
    高雄地院八十九年度重訴字第十一號影印卷(一)第四一一、四一三頁筆錄）；於九
    十一年二月四日臺灣臺東地方法院檢察署檢察官偵查時稱：「刑事組要我合作以
    便他們交差，否則他們要以吳文書死亡案件扣在我身上，我不願合作，刑事組以
    恐嚇的手段逼我承認，刑事組並要求我繳兩支手槍來給他們報績效」（見臺灣臺
    東地方法院檢察署九十年度偵字第二一七二號偵查卷第十六頁筆錄）；於九十二
    年五月八日原審審理時復稱：「．．．我基於他（李正圻）之前幫我很多忙，刑
    事組來士林看守所借提我，將我借提到刑事警察隊時，告訴我李正圻他們發生此
    事，我想還李正圻他人情要幫他扛起來，警察叫我認，因為我之前也有槍枝的案
    件，反正承認也是連續犯，沒什麼事情，當時我有跟刑警談條件，請他們幫我作
    筆錄，我說我願意再向朋友借兩把槍，給他們作績效，我說願意幫李正圻扛此案
    ，所以做了這份筆錄。」（見原審卷第三七頁筆錄）；於九十三年五月二十五日
    於本院準備程序中稱：「．．．後來我找不到槍，而他們也找不到槍．．．後來
    我在退藥當中，就在他們（承辦員警）引導之下，迷迷糊糊的將這個案子擔下來
    ．．．」（見本院卷第八五頁筆錄）；於九十三年七月十二日本院審理時則又改
    稱：「．．．．因為槍沒有借成，所以當初和他們（承辦員警）談條件要另做（
    的）一份筆錄也沒有做成，才會做這一份筆錄（這份筆錄的內容未經我同意）」
    （見本院卷第一三六頁筆錄）；旋又在本院進一步訊問下再改稱：前開警詢自白
    筆錄是經過伊同意後才製作的（見本院卷第一三七頁筆錄）。被告忽稱伊係受員
    警恐嚇而自白；忽又稱伊係為李正圻扛責任而與承辦員警談條件後自白；忽又以
    其應訊當時尚在退藥中（意識不清）而自白；忽以前開自白筆錄之內容並非出於
    伊之自由意志；忽又稱自白內容係經過伊同意，其否認前揭自白任意性之辯解一
    再反復，且互有矛盾，已可見其情虛。
  (二)況被告於原審所辯：伊與承辦員警談條件，以自己自白犯罪來替李正圻扛責任一
    節，核與被告為前開自白時坦承與李正圻共同賣槍，且事後李正圻分得大部分販
    槍利潤（三十萬元），並未為李正圻承擔任何罪責等內容完全不符（見臺灣高雄
    地方法院檢察署八十八年度偵字第二八三一三號卷第十七至二十二頁），原審判
    決就此詳為駁斥後，被告於本院即改口稱伊自白當時尚在退藥中（吸毒後因藥性
    猶存而意識不情），自白內容與事實不符。惟被告稱其自白當時尚在「退藥中」
    一節，亦核與被告所自行提出之「臺灣士林看守所附設勒戒處所出所證明書正本
    」內載被告係於八十八年十一月四日即已入所執行觀察、勒戒（見本院卷第七八
    頁），其於十一月二十三日借提前往刑事警察局應訊時，已經在所內勒戒達二十
    日之久，顯然不可能仍在「退藥中」。經本院提示前開證明後，被告旋又改稱：
    伊因為在外生活糜爛，身體狀況不佳云云（見本院卷第一四一頁筆錄），其飾詞
    推翻前揭自白效力之意圖極為明顯。且被告前揭自白確實完全出於其自由意志，
    其應訊當時精神狀況正常等情，亦經本院以遠距視訊方式傳喚證人丙○○到庭明
    確證述屬實（見本院卷第一三七頁筆錄），更堪見被告前開自白確係出於其自由
    意志。
  (三)又一般販賣槍枝案件，販賣者為賺取暴利挺而走險，絕不致輕易將其取得成本示
    人，被告乙○○於前述自白中稱被告徐全慰走私進口槍械成本每支約六、七萬元
    （見臺灣高雄地方法院檢察署八十八年度偵字第二八三一三號卷第十九頁），核
    與被告徐全慰於另案一審審理時所稱：伊進口槍枝成本換算台幣為六、七萬元等
    情完全一致（見前揭高雄地院八十九年度重訴字第十一號卷第二八頁筆錄），苟
    非被告乙○○與徐全慰間有脣齒相依之密切關係，徐全慰豈會將其取得槍枝之成
    本坦誠相告？益見被告所辯徐全慰挾怨誣指其犯罪一節，與事實不符。
五又徐全慰、尹惠民於本件案發時，當場被警查獲及嗣後渠等帶同員警所起出之大批
  槍彈，均屬具有殺傷力之制式槍、彈，有內政部警政署刑事警察局鑑驗通知書影本
  五紙附臺灣高雄地方法院檢察署八十八年度偵字第二六二八三號偵查影印卷可稽，
  該批槍、彈與被告乙○○所販賣之槍、彈屬於同一來源（徐全慰自菲律賓進口），
  迭經徐全慰於另案一再供述在卷，再參照每把手槍之價格高達二十五萬元，且「小
  賴」先後一再購買四把之多，其發射效能顯然係合於使用者之期待，是被告販賣予
  「小賴」其人之四把手槍及子彈雖未扣案，但被告所販賣之槍、彈均具有殺傷力，
  亦無可疑，被告之犯行已經足堪認定。
六另被告聲請訊問證人劉珊珊及于光華證明承辦員警自士林看守所將伊借提訊問期間
  ，伊曾經同意交出兩把槍，承辦員警並要前揭證人配合取槍云云。惟查：一般涉嫌
  違反槍砲彈藥刀械管制條例之案件，承辦員警勸說被告吐實，並配合起出尚未查扣
  之槍械，係乃係執法人員之正當作為，是被告即使於承辦員警訊問期間，配合承辦
  員警之要求，同意交出兩把槍，並請友人協助取槍一節屬實，於前揭自白之是否出
  於任意性之判斷亦無關聯，被告聲請傳訊前揭證人到庭證明被告確曾配合交槍一節
  ，核無必要。
七核被告乙○○所為，係犯槍砲彈藥刀械管制條例第七條第一項之未經許可販賣手槍
  罪、第十二條第一項之未經許可販賣子彈罪。其持有手槍、子彈之低度行為分別為
  販賣之高度行為所吸收。其與徐全慰、李正圻間有犯意聯絡及行為分擔，為共同正
  犯（渠等均已經法院判決有罪確定─見卷附全國前案紀錄表之記載）。其連續四次
  販賣手槍、子彈之行為，時間緊接，所犯又係構成要件相同之罪名，依其情節，顯
  係基於概括犯意而反覆為之，為連續犯，應依刑法第五十六條規定論以一罪，並加
  重其刑。其以一販賣行為同時觸犯上開販賣手槍、子彈二罪，為想像競合犯，應依
  刑法第五十五條規定，從一重之販賣手槍罪處斷。其前曾因違反槍砲彈藥刀械管制
  條例案件，經法院判處有期徒刑二年確定，於八十五年二月十四日執行完畢，有臺
  灣高等法院被告全國前案紀錄表、刑案查註紀錄表各一份在卷可稽，五年內再犯本
  件有期徒刑以上之罪，為累犯，應依刑法第四十七條規定加重其刑。原審審酌被告
  前已有違反槍砲彈藥刀械管制條例前科，再犯本件連續未經許可販賣手槍及子彈之
  罪，對社會治安造成莫大危害，且犯後飾詞狡辯，全無悔意等一切情狀，量處有期
  徒刑九年，併科罰金新台幣六十萬元，並諭知罰金易服勞役之折算標準及宣告褫奪
  公權七年，並無不當。被告上訴意旨否認犯罪，不足採信，其上訴應予駁回。
八又原審判決認定共犯之人數、獲利之金額及判決有罪之理由與本院並不完全相同，
  惟於本件判決之主旨不生影響，本院無庸將原判決予以撤銷（最高法院七十一年台
  上字第二三六四號判決及最高法院七十七年度第十一次刑事庭會議決議(三)肆參照）
  ，附此敘明。
據上論斷，應依刑事訴訟法第三百七十三條、第三百六十八條，判決如主文。
本案經檢察官李土城到庭執行職務。
中      華      民      國    九十三    年      七      月    二十六    日
                                    審判長法官  謝  志  揚
                                          法官  蔣  有  木
                                          法官  何  方  興
右正本證明與原本無異。
如不服本判決應於判決送達後十日內向本院提出上訴狀。其未敘述理由者，並應於提
出上訴狀後十日內向本院補提理由狀（須附繕本）。
                                        書記官  劉  妙  娘
中      華      民      國    九十三    年      七      月    二十六    日
附錄本判決論罪之法律條文：
槍砲彈藥刀械管制條例第七條第一項：
未經許可，製造、販賣或運輸火砲、肩射武器、機關槍、衝鋒槍、卡柄槍、自動步槍
、普通步槍、馬槍、手槍或各類砲彈、炸彈、爆裂物者，處死刑、無期徒刑或七年以
上有期徒刑；處徒刑者，併科新台幣三千萬元以下罰金。
槍砲彈藥刀械管制條例第十二條第一項：
未經許可，製造、販賣或運輸子彈者，處一年以上七年以下有期徒刑，併科新台幣五
百萬元以下罰金。
